臺灣高雄地方法院刑事判決　　　　　　　94年度訴字第1140號
公　訴　人　臺灣高雄地方法院檢察署檢察官
被　　　告　甲○○
　　　　　　　　　　　之1
上列被告因毒品危害防制條例案件，經檢察官提起公訴（94年度
毒偵字第1812號）及移送併辦（94年度毒偵字第3270號），本院
判決如下：
    主  文
甲○○連續施用第一級毒品，累犯，處有期徒刑壹年，扣案之第
一級毒品海洛因壹包（淨重零點壹零公克、包裝重零點貳捌公克
）沒收銷燬；又連續施用第二級毒品，累犯，處有期徒刑伍月。
應執行有期徒刑壹年月。扣案之第一級毒品海洛因壹包（淨重
零點壹零公克、包裝重零點貳捌公克）沒收銷燬。
    事  實
一、甲○○曾於民國81年間，因肅清煙毒條例、麻醉藥品管理條
    例等案件，經法院判處有期徒刑3 年3 月、5 月，並定應執
    行刑有期徒刑3 年6 月確定。又於82年間因肅清煙毒條例、
    偽造文書等案件，經法院判處有期徒刑2 年4 月、3 月，並
    定應執行刑有期徒刑2 年5 月確定，嗣均於89年5 月12日縮
    刑期滿執行完畢。猶於93年間因施用毒品案件，經本院裁定
    送觀察、勒戒後，認無繼續施用毒品之傾向，由臺灣高雄地
    方法院檢察署檢察官於93年6 月24日以93年度毒偵字第114
    、2697號為不起訴處分確定。詎其仍不知悔改，竟各基於施
    用第一級毒品海洛因及第二級毒品甲基安非他命之概括犯意
    ，於前揭觀察勒戒完畢釋放後五年內，即於94年1 月中旬起
    至94年3 月16日前二、三天止，在高雄縣鳳山市○○路友人
    住處，以將海洛因摻入香煙或以針筒注射之方式，連續施用
    第一級毒品海洛因多次。並分別於94年2 月3 日晚上9 時24
    分許回溯二十四小時內某時、94年3 月16日晚上9 時45分許
    回溯二十四小時內某時，在不詳地點，以不詳方式，施用第
    二級毒品甲基安非他命（起訴書誤載為「安非他命」）各一
    次。嗣先後於下列時地為警查獲，並各採集其尿液送驗，進
    而查悉上情：(1)94年2 月3 日晚上7 時15分許，在高雄市○
    ○區○○路與高速公路口，並扣得第一級毒品海洛因一包（
    淨重0.10公克，空包裝重0.28公克）；(2)94年3 月16日晚上
    9 時10分許，在高雄市○○區○○路與三多路口。
二、案經高雄市政府警察局、高雄市政府警察局苓雅分局分別移
    送臺灣高雄地方法院檢察署檢察官偵查起訴及移送併辦。
    理  由
一、訊之被告甲○○固坦承施用第一級毒品海洛因之犯行，惟矢
    口否認有施用第二級毒品甲基安非他命，並辯稱尿液中之所
    以會有甲基安非他命陽性反應，應是伊在男友施用第二級毒
    品甲基安非他命時在旁，吸入二手煙所致云云。經查：
  (一)被告甲○○有於上揭時地施用第一級毒品海洛因之事實，業
    據其於本院審理時坦承不諱（見本院卷第33頁），而被告前
    揭二次為警查獲時所採取之尿液，經分別送請高雄市立凱旋
    醫院檢驗結果，均認嗎啡、甲基安非他命呈陽性反應，有該
    院94年3 月1 日轉碼編號00000000號、94年3 月22日轉碼編
    號00000000號濫用藥物尿液檢驗報告各一件附卷可稽，而海
    洛因施用入人體後水解還原成嗎啡，再循嗎啡之代謝方式排
    出體外，已據行政院衛生署藥物食品檢驗局（73）藥檢壹字
    第030221號函說明綦詳，又另依醫學臨床實驗及根據英國藥
    學會出版Isolat ionand In dentifcatiov of Drugs1 書第
    293 頁載明，海洛因施用入人體後，在體內迅速水解成
    6-MonoacetyImorphine，再緩緩繼續水解成嗎啡，然後再循
    嗎啡之代謝方式排出，而同書第431 －432 頁並載有：嗎啡
    經注射入人體後，約百分之50以上於8 小時內自尿中排出；
    至24小時排出約百分之90；但48小時仍微量可檢出等語。此
    外，按通常健康成人1 次注射嗎啡15公絲，而以現行採用蟻
    醛硫酸試液及鉬銨硫酸試液檢驗其尿液時：注射後8 小時內
    所排尿液易於檢出；8 小時至24小時，視其取尿時間及尿量
    多寡，可能檢出；至24小時以後所排之尿液，用上述方法已
    難檢出，亦有行政院衛生署藥物食品檢驗局73年11月30日
    （73）藥檢壹字第030221號函釋在案。足徵被告於94年2 月
    3 日晚上9 時24分許、94年3 月16日晚上9 時45分許，往前
    回溯24小時內某時，有施用第一級毒品海洛因無訛。且被告
    於前揭94年2 月3 日為警查獲時，復有白粉一包扣案可資佐
    證，而該白粉經送請法務部調查局鑑定結果，認含有第一級
    毒品海洛因成分（淨重0.10公克，空包裝重0.28公克），有
    該局94年4 月13日調科壹字第220019484 號鑑定通知書一紙
    在卷可憑，益證被告於本院審理時坦承有施用第一級毒品海
    洛因之自白顯與事實相符，應堪採信。
  (二)又被告先後二次為警查獲時所採取之尿液經送請高雄市立凱
    旋醫院檢驗結果，均認為甲基安非他命呈陽性反應，已如前
    述，而甲基安非他命經口服投與後，約70% 於24小時內可自
    尿液中排出，又其尿液內含甲基安非他命成分之檢出，與投
    與甲基安非它命的量、個人體質、檢驗儀器之精密度有關，
    通常採尿化驗是否呈陽性反應，應以投與後24小時內所採者
    為宜，此有行政院衛生署藥物食品檢驗局（80）藥檢醫字第
    4529號函可查，足徵被告於94年2 月3 日晚上9 時24分許、
    94年3 月16日晚上9 時45分許，往前回溯24小時內某時，有
    施用第二級毒品甲基安非他命無訛。被告雖辯稱伊之尿液之
    所以會有甲基安非他命陽性反應，應是伊男友施用第二級毒
    品甲基安非他命時在旁，吸入二手煙所致云云，然氣相層析
    質譜儀法乃目前就藥物篩檢結果必須進一步確認時所最常採
    用之確認方法，因此在良好的操作條件之下，以氣相層析質
    譜儀作藥物及其代謝物之定性及定量分析，幾乎不會有偽陽
    性反應產生，業經行政院國軍退除役官輔導委員會臺北榮民
    總醫院於83年4 月7 日以（八三）北總內字第03059 號函示
    明確。此外，除非共處在狹小之密閉空間，並『故意』大量
    吸入二手煙，否則應不致於尿液中代謝出煙毒反應，業經法
    務部調查局83年9 月17日（八三）發技(一)字第83100185號函
    示明確。是被告前開所辯，縱若屬實，亦係因被告故意於密
    閉空間大量吸入之故，自不能解免施用毒品之犯行。
  (三)末查被告於93年間因施用毒品案件，經本院裁定送觀察、勒
    戒後，認無繼續施用毒品之傾向，由臺灣高雄地方法院檢察
    署檢察官於93年6 月24日以93年度毒偵字第114 、2697號為
    不起訴處分確定，有該不起訴處分書、臺灣高等法院被告全
    國前案紀錄表及臺灣高雄地方法院檢察署刑案資料查註紀錄
    表各一件附卷可稽，是被告於前揭時地施用第一級毒品海洛
    因、第二級毒品甲基安非他命，係於觀察勒戒完畢釋放後五
    年內再犯毒品危害防制條例第十條之罪。本件事證明確，被
    告犯行均堪認定。
二、查海洛因、甲基安非他命分別係毒品危害防制條例第2 條第
    2 項所稱之第一級毒品、第二級毒品，不得持有、施用，被
    告竟分別持之以施用，核其所為，係犯毒品危害防制條例第
    10 條 第1 項之施用第一級毒品罪、同條例第10條第2 項之
    施用第二級毒品罪。被告先後多次施用海洛因、二次施用甲
    基安非他命犯行，時間緊接、手法及罪名均同，顯係基於概
    括犯意而為之，均為連續犯，應各論以一罪，並加重其刑。
    其先後多次持有海洛因、二次持有甲基安非他命，亦係基於
    概括之犯意，本應均以連續持有論，惟其持有甲基安非他命
    、海洛因後，進而施用，其多次持有海洛因、二次持有甲基
    安非他命行為應分別被其施用之行為所吸收，均不另論罪。
    被告所犯二罪之間，犯意各別，行為互殊，應予分論併罰。
    末查被告曾於81年間，因肅清煙毒條例、麻醉藥品管理條例
    等案件，經法院判處有期徒刑3 年3 月、5 月，並定應執行
    刑有期徒刑3 年6 月確定。又於82年間因肅清煙毒條例、偽
    造文書等案件，經法院判處有期徒刑2 年4 月、3 月，並定
    應執行刑有期徒刑2 年5 月確定，嗣均於89年5 月12日縮刑
    期滿執行完畢，有臺灣高等法院被告全國前案紀錄表及臺灣
    高雄地方法院檢察署刑案資料查註紀錄表各一件在卷可憑，
    其於五年之內，再犯本件最重本刑為有期徒刑以上之罪，為
    累犯，應依刑法第四十七條之規定加重其刑，並遞加之。審
    酌被告有施用毒品前科，已如前述，再經觀察勒戒後仍再犯
    相同罪行，且次數非少，顯見意志不堅、毒癮已深，惟念其
    犯罪係戕害自身，尚未害及他人，所犯情節非重，及犯罪後
    承認部分犯行態度尚可等一切情狀，分別量處如主文所示之
    刑，並定其應執行之刑。至扣案之白粉含有第一級毒品海洛
    因成分（淨重0.10公克，空包裝重0.28公克）一節，已如前
    述，應依毒品危害防制條例第十八條第一項前段規定，不問
    屬於犯人與否，宣告沒收併銷燬之。至鑑驗所耗損之毒品，
    既已滅失，爰不另為沒收銷燬之諭知。
三、又公訴人起訴事實雖未敘及被告自94年1 月中旬起至94年2
    月3 日晚上8 時50分許回溯七十二小時內某時前止，連續施
    用第一級毒品海洛因多次，及於94年3 月16日晚上9 時45分
    許回溯二十四小時內某時施用第二級毒品甲基安非他命一次
    之犯行（包括檢察官移送併辦部分：即94年度毒偵字第3270
     號）， 惟該等事實與檢察官起訴之犯罪事實既具連續犯之
    裁判上一罪關係，應為起訴效力所及，自在本院所審理之範
    圍，併此敘明。
據上論斷，應依刑事訴訟法第299 條第1 項前段、毒品危害防制
條例第10條第1 項、第2 項、第18條第1 項前段，刑法第11條、
第56條、第47條、第51條第5 款，判決如主文。
本案經檢察官楊婉莉到庭執行職務。
中　　華　　民　　國　　94　　年　　5 　　月　　31　　日
                  刑事第十七庭  審判長法　官  李麗珠
                                      法  官  林勇如
                                      法  官  楊筑婷
以上正本證明與原本無異。
如不服本判決，應於判決送達後10日內，向本院提出上訴狀。
                                      書記官  趙美玲
中　　華　　民　　國　　94　　年　　5 　　月　　31　　日
附錄本判決論罪法條：
毒品危害防制條例第10條
施用第1級毒品者，處6月以上5年以下有期徒刑。
施用第2級毒品者，處3年以下有期徒刑。
